【裁判字號】    90,易,1569
【裁判日期】    900704
【裁判案由】    贓物
【裁判全文】
臺灣臺中地方法院刑事判決                          九十年度易字第一五六九號
    公  訴  人  台灣台中地方法院檢察署檢察官
    被      告  甲○○
右列被告因贓物等案件，經檢察官提起公訴（九十年度偵字第七三○四號），本院判
決如左：
    主  文
甲○○無罪。
    理  由
一、公訴意旨略以：被告甲○○明知諾基亞廠牌8850機型之行動電話一支，係來路不
    明之贓物（係乙○○於九十年三月五日十九時三十分許，在台中市○○路四二一
    號前遭不明人士竊取），竟於民國九十年三月十日十二時許，在台中市市○路附
    近之七期重劃區某建築工地內，向真實姓名、年籍不詳綽號「阿忠」之男子，以
    新台幣（下同）二萬元之代價買受上開行動電話手機及另支諾基亞廠牌8250機型
    之行動電話手機。嗣於九十年四月十四日二十二時十分許，在台中縣大里市○○
    路七五０號為警查獲，因認被告甲○○涉犯刑法第三百四十九條第一項之故買贓
    物罪嫌等語。
二、按犯罪事實，應依證據認定之，無證據不得推定其犯罪事實；又不能證明被告犯
    罪者，應諭知無罪之判決，刑事訴訟法第一百五十四條、第三百零一條第一項分
    別定有明文。又認定不利於被告之事實，須依積極證據，茍積極證據不足為不利
    於被告事實之認定時，即應為被告有利之認定，更不必有何有利之證據。且認定
    犯罪事實所憑之證據，無論係直接證據或間接證據，其為訴訟上之證明，須於通
    常一般之人均不致有所懷疑，而得確信其為真實之程度者，始得據為有罪之認定
    ，倘其證明尚未達到此一程度，而有合理之懷疑存在，復無其他調查途徑可尋，
    法院即應為無罪之判決，最高法院三十年上字第八一六號、七十六年台上字第四
    九八六號分別著有判例可資參照。
三、本件公訴人認被告甲○○涉犯上開贓物罪嫌，係以被告甲○○所購入之上開諾基
    亞廠牌8850機型之行動電話手機一支（序號000000000000000號
    ），乃係被害人乙○○於九十年三月五日十九時三十分許，在台中市○○路四二
    一號前遭不明人士所竊取，及被告甲○○係在台中市市○路附近之建築工地，向
    綽號「阿忠」之不詳姓名、年籍之男子買受等情，為其主要論據。惟訊之被告甲○○固坦承有於右揭時地購入(1)、諾基亞廠牌8850機型之行動電話手機（序號0
    00000000000000號）及(2)、諾基亞廠牌8250機型之行動電話手機
    （序號000000000000000號）各一支之情事，惟堅決否認有公訴
    人所指贓物犯行，並辯稱：伊係向證人丙○○購買上開諾基亞廠牌8850機型之行
    動電話手機，伊不知係屬贓物等語。經查，上開諾基亞廠牌8850機型之行動電話
    手機（序號000000000000000號）一支，乃係被害人乙○○於九
    十年三月五日所失竊而屬贓物一節，固據被害人乙○○於警訊中指述在卷，惟該
    支諾基亞廠牌8850機型之行動電話手機（序號000000000000000
    號）及另支諾基亞廠牌8250機型之行動電話手機（序號00000000000
    0000號），均係證人丙○○出售予被告甲○○一節，業經證人丙○○於本院
    審理中到庭結證屬實在卷，而證人丙○○所出售予被告甲○○之上開二支手機，
    復係證人丙○○向位於台中市○○路二○八號之「中立通信行」所購入，有證人
    丙○○所庭提之收購紀錄影本一紙可資佐證，而行動電話手機本無從依其外觀或
    來源證件資以確認是否為來路不明之贓物，加以上開行動電話手機復係證人丙○○自出售同種商品之場所購入後再行轉售予被告甲○○，尚難僅以被告甲○○持
    有上開被害人乙○○所失竊之諾基亞廠牌8850機型之行動電話手機（序號000
    000000000000號）一支，遽認被告甲○○有故買贓物之犯行。另遍
    觀全卷，亦無被告甲○○所同時購入之另支諾基亞廠牌8250機型之行動電話手機
    （序號000000000000000號）亦屬贓物之證據，被告甲○○上開
    所辯，應可採信。此外，本院復查無其他積極證據，足資認定被告甲○○確有公
    訴人所指之故買贓物犯行，不能證明被告犯罪，依法應為被告甲○○無罪之諭知
    。
四、至證人丙○○所庭提收購紀錄影本上所記載出售被害人乙○○所失竊之諾基亞廠
    牌8850機型之行動電話手機（序號000000000000000號）予中立
    通信行之「張志豪」（身分證統一編號：Ｚ000000000號、六十八年六
    月七日生、住台北縣板橋市○○路二七五巷五九號之一二樓）其人，所涉犯竊盜
    等罪嫌，應由檢察官另行偵辦，附此敘明。
據上論斷，應依刑事訴訟法第三百零一條第一項，判決如主文。
中      華      民      國    九十      年      七      月      四      日
                            臺灣臺中地方法院刑事第七庭
                                    法  官  林  宗  成
右正本證明與原本無異。
如不服本判決，應於送達後十日內向本院提出上訴狀（須附繕本），上訴於台灣高等
法院台中分院。
                                    書記官
中      華      民      國    九十      年      七      月      五      日


司法院資訊處製作；財團法人民間司法改革基金會備份。
